zh-CN: 五金/硬件 > 建筑耗材 > 润滑剂: 干润滑剂; 润滑脂; 润滑油
ja: DIY用品 > 建築用消耗品 > 潤滑剤: 乾式潤滑剤; グリース; オイル
sv: Metallprodukter > Byggvaror > Smörjmedel: Torra smörjmedel; Fett; Olja
lt-LT: Techninė įranga > Pastatų eksploatacinės medžiagos > Tepalai: Sausi tepalai; Tepalas; Alyva
pt-PT: Equipamento > Consumíveis de construção > Lubrificantes: Lubrificantes secos; Massa lubrificante; Óleo
th: ฮาร์ดแวร์ > อุปกรณ์ก่อสร้างสิ้นเปลือง > สารสำหรับหล่อลื่น: สารหล่อลื่นชนิดฟิล์มแห้ง; จาระบี; น้ำมัน
bg-BG: Железария > Строителни консумативи > Смазочни материали: Сухи смазочни материали; Грес; Масло
cs: Kutilství a řemeslo > Stavební spotřební materiál > Maziva: Suchá maziva; Mazivo; Olej
it: Articoli di ferramenta > Materiali di consumo per costruzioni > Lubrificanti: Lubrificanti per occhi secchi; Grasso; Olio
el: Υλικά κατασκευών > Καταναλώσιμα κατασκευών > Λιπαντικά: Ξηρά λιπαντικά; Γράσο; Έλαιο
vi: Phần cứng > Vật tư phụ ngành xây dựng > Chất bôi trơn: Chất bôi trơn dạng khô; Mỡ; Dầu
da: Isenkram > Forbrugsvarer til hjemmet > Smøremidler: Tørre smøremidler; Fedt; Olie
de: Heimwerkerbedarf > Baumaterial > Schmiermittel: Trockenschmierstoffe; Fett; Öl
ru: Оборудование и технические изделия > Строительные материалы > Смазочные материалы: Сухая смазка; Смазка; Масло
tr: Hırdavat > Yapı Sarf Malzemeleri > Yağlayıcılar: Kuru Yağlayıcılar; Gres; Yağ
ko: 철물 > 건축 소모품 > 윤활제: 건식 윤활제; 그리스; 오일
sl-SI: Gradbena oprema > Gradbeni potrošni material > Maziva: Suha maziva; Mazivo; Olje
fi: Rakentaminen > Rakennustarvikkeet > Voiteluaineet: Kuivavoiteluaineet; Rasvat; Öljyt
nb: Maskinvare > Forbruksmateriell for bygg > Smøremidler: Tørre smøremidler; Fett; Olje
pl: Sprzęt > Materiały eksploatacyjne dla budownictwa > Smary: Suche smary; Smar; Ropa naftowa
hu: Hardver > Építési fogyóeszközök > Kenőanyagok: Száraz kenőanyagok; Zsír; Olaj
es: Bricolaje > Consumibles para construcción > Lubricantes: Lubricantes secos; Grasa; Aceite
sk-SK: Náradie > Stavebný tovar > Mazivá: Suché mazivá; Mazadlo; Olej
zh-TW: 硬體 > 建築耗材 > 潤滑劑/潤滑油: 乾性潤滑劑; 潤滑油; 油
ro-RO: Feronerie > Consumabile pentru construcții > Lubrifianți: Lubrifianți uscați; Unsoare; Ulei
hr-HR: Željezarija > Potrošni građevinski materijal > Maziva: Suha maziva; Mast; Ulje
nl: Bouwmaterialen > Verbruiksartikelen voor de bouw > Smeermiddelen: Droge smeermiddelen; Vet; Olie
fr: Quincaillerie > Consommables de construction > Lubrifiants: Lubrifiants secs; Graisse; Huile
pt-BR: Ferragens > Consumíveis para construção > Lubrificantes: Lubrificantes secos; Graxa; Óleo
en: Hardware > Building Consumables > Lubricants: Dry Lubricants; Grease; Oil